臺灣新竹地方法院刑事判決
111年度易字第699號
聲  請  人  臺灣新竹地方檢察署檢察官
被      告  呂世雄


上列被告因竊盜案件，經檢察官提起公訴（111年度偵字第9308
號），被告於準備程序中就被訴事實為有罪之陳述，經告知簡式
審判程序之旨，並聽取被告與公訴人之意見後，裁定改依簡式審
判程序審理，判決如下：
    主  文
呂世雄犯攜帶兇器竊盜罪，處有期徒刑陸月，如易科罰金，以新
臺幣壹仟元折算壹日。扣案之小剪刀壹支沒收。
    事實及理由
一、本案被告呂世雄所犯係死刑、無期徒刑、最輕本刑為三年以
    上有期徒刑以外之罪，亦非高等法院管轄之第一審案件，而
    被告於本院行準備程序中就被訴犯罪事實皆為有罪之陳述，
    經告知簡式審判程序之旨，並聽取公訴人及被告之意見後，
    本院依刑事訴訟法第273條之1第1項規定，裁定進行簡式審
    判程序，合先敘明。
二、本案犯罪事實及證據，除證據部分補充被告於111年9月19日
    本院準備程序、審理程序時之自白外，均引用檢察官起訴書
    之記載（如附件）。
三、論罪科刑理由：
  ㈠按刑法第321條第1項第3款之攜帶兇器竊盜罪，係以行為人攜
    帶兇器竊盜為其加重條件，此所謂兇器，其種類並無限制，
    凡客觀上足對人之生命、身體、安全構成威脅，具有危險性
    之兇器均屬之，且祇須行竊時攜帶此種具有危險性之兇器為
    已足，並不以攜帶之初有行兇之意圖為必要（最高法院79年
    度台上字第5253號判決意旨參照）。經查，被告持以供本件
    竊盜犯行所用之小剪刀，質地堅硬，客觀上足對人之生命、
    身體、安全構成威脅，自屬具有危險性之兇器無疑。核被告
    本件所為，係犯刑法第321條第1項第3款之攜帶兇器竊盜罪
    。
  ㈡爰以行為人之責任為基礎，審酌被告前有多次竊盜前科，有
    臺灣高等法院被告前案紀錄表在卷可憑，素行非佳，不思以
    正當途徑獲取生活所需，仍貪圖小利，於服飾店內持足為兇
    器使用之小剪刀剪去商品防盜貼紙標籤而竊取網眼圓領短袖
    T恤4件及BRATOP條紋洋裝1件，顯然欠缺尊重他人財產法益
    之觀念，所為應予非難，惟念其犯後坦承犯行，且該商品業
    經返還告訴人之態度，兼衡被告之動機、手段、造成之經濟
    損害暨其兼衡其大學肄業之智識程度，未婚無子、需扶養母
    親，以教授飛鏢為業，經濟狀況不佳等一切情狀，量處如主
    文所示之刑，並諭知易科罰金之折算標準，以資懲戒。
四、扣案小剪刀1支，被告所有供犯本件所用之物，業經被告供
    承在卷，應依刑法第38條第2項前段之規定沒收。至扣案之
    網眼圓領短袖T恤4件及BRATOP條紋洋裝1件，為當日被告竊
    得之物，業經告訴人領回，此有卷附贓證物認領保管單可參
    （見偵卷第14頁），亦不予宣告沒收，併此敘明。
據上論斷，應依刑事訴訟法第273條之1第1項、第299條第1項前
段，判決如主文。
本案經檢察官翁旭輝提起公訴，檢察官陳昭德到庭執行職務。
中　　華　　民　　國　　111 　年　　9 　　月　　30　　日
                  刑事第一庭  法  官   陳麗芬
以上正本證明與原本無異。　　　　　　　　　
如不服本判決應於收受本判決後20日內向本院提出上訴書狀，上
訴書狀應敘述具體理由。上訴書狀未敘述上訴理由者，應於上訴
期間屆滿後20日內補提理由書狀於本院(均須按他造當事人之人
數附繕本 )「切勿逕送上級法院」。 
中　　華　　民　　國　　111 　年　　9 　　月　　30　　日
                              書記官   田宜芳
附錄：
中華民國刑法第321條
犯前條第一項、第二項之罪而有下列情形之一者，處六月以上五
年以下有期徒刑，得併科五十萬元以下罰金：
一、侵入住宅或有人居住之建築物、船艦或隱匿其內而犯之。
二、毀越門窗、牆垣或其他安全設備而犯之。
三、攜帶兇器而犯之。
四、結夥三人以上而犯之。
五、乘火災、水災或其他災害之際而犯之。
六、在車站、港埠、航空站或其他供水、陸、空公眾運輸之舟、
    車、航空機內而犯之。前項之未遂犯罰之。
附件：　　
臺灣新竹地方檢察署檢察官起訴書
                                     111年度偵字第9308號
　　被　　　告　呂世雄　男　64歲（民國00年0月0日生）
　　　　　　　　　　　　住○○市○區○○路00號
　　　　　　　　　　　　國民身分證統一編號：Z000000000號
上列被告因竊盜案件，業經偵查終結，認應提起公訴，茲將犯罪
事實及證據並所犯法條分敘如下：
　　　　犯罪事實
一、呂世雄意圖為自己不法之所有，基於加重竊盜之犯意，於民
    國111年6月25日19時44分許，在址設新竹市○區○○路000號B1
    「UNIQLO巨城店」內，徒手竊取由店員楊婉卿所管領之網眼
    圓領短袖T恤4件及BRATOP條紋洋裝1件（價值約新臺幣2,350
    元）並以其隨身攜帶、客觀上可為兇器之小剪刀1支，將前
    揭服飾之防盜貼紙標籤及吊牌剪除後，藏放於隨身紙袋內，
    未經結帳，旋即離去。嗣楊婉卿發現遭竊，經調閱該店監視
    器錄影畫面並偕同樓管及保全人員上前攔阻，當場查獲呂世
    雄持有前揭服飾（業已發還楊婉卿）及行竊用小剪刀1支後
    ，報警處理，始查悉上情。
二、案經楊婉卿訴由新竹市警察局第二分局報告偵辦。
　　　　證據並所犯法條
一、證據清單及待證事實：
編號 證據名稱 待證事實 ㈠ 被告呂世雄於警詢及偵查中之供述 坦承全部犯罪事實。 ㈡ 告訴人楊婉卿於警詢之指述 證明全部犯罪事實。 ㈢ 偵查報告、新竹市警察局第二分局扣押筆錄、扣押物品目錄表、贓物認領保管單各1份及新竹市警察局第二分局文華派出所照片13張 證明被告確有攜帶客觀上可為兇器之小剪刀，前往「UNIQLO巨城店」，竊取上揭服飾之事實。 
二、按刑法第321條第1項第3款所謂之兇器，其種類並無限制，
    凡客觀上足對人之生命、身體、安全構成威脅，具有危險性
    之兇器均屬之，且祇須行竊時攜帶此種具有危險性之兇器為
    已足，並不以攜帶之初有行兇之意圖為必要，最高法院79年
    度台上字第5253號刑事判決意旨參照。經查，被告行竊時所
    攜帶之小剪刀1支，前端係圓頭金屬材質，為質地堅硬之金
    屬器具，衡以該小剪刀既可持以將防盜貼紙標籤及吊牌剪除
    ，足見其客觀上對人之生命、身體、安全構成威脅，為具有
    危險性之兇器無訛。
三、核被告所為，係犯刑法第321條第1項第3款之攜帶兇器竊盜
    罪嫌。又扣案之小剪刀1支，為被告所有，且係供本案犯罪
    所用之物，請依刑法第38條第2項規定，宣告沒收。至被告
    所竊得之網眼圓領短袖T恤4件及BRATOP條紋洋裝1件，業經
    實際合法發還告訴人，有贓物認領保管單1份附卷可憑，被
    告既未保有犯罪所得，爰依刑法第38條之1第5項規定，不聲
    請宣告沒收。　　
四、依刑事訴訟法第251條第1項提起公訴。
　　此　致
臺灣新竹地方法院
中　　華　　民　　國　 111　　年　　7 　　月　　11　　日
                              檢  察  官  翁旭輝
本件正本證明與原本無異
中　　華　　民　　國   111  　年    7     月    20  　日
                              書  記  官  張筠青
附錄本案所犯法條：　　
中華民國刑法第321條
犯前條第 1 項、第 2 項之罪而有下列情形之一者，處 6 月以
上 5 年以下有期徒刑，得併科 50 萬元以下罰金：
一、侵入住宅或有人居住之建築物、船艦或隱匿其內而犯之。
二、毀越門窗、牆垣或其他安全設備而犯之。
三、攜帶兇器而犯之。
四、結夥三人以上而犯之。
五、乘火災、水災或其他災害之際而犯之。
六、在車站、港埠、航空站或其他供水、陸、空公眾運輸之舟、
    車、航空機內而犯之。
前項之未遂犯罰之。